# 请教陈版：关于政府融资平台类企业的合并报表抵消问题

提问人：smalldonkey 时间：2021-09-09 23:33:05
某大型企业A为市国资委下属融资平台类企业，专项负责城市轨道交通的规划、投融资和建设，为了确保A企业的授信评级和巨额融资能力，A企业负责持有所有的轨道交通设施资产，资产规模巨大。A企业在承担政府职能的同时，兼营一级土地开发、轨道交通沿线房地产业务、投资制造高科技板块等，以提升自身盈利能力和抗风险能力。 年初，A公司成立项目公司B负责某地铁设施建设。在公开招标过程中，A公司的全资控股的制造企业C以市场公允价格中标某轨道交通设备。目前，C公司已经完成发货并验收合格确认收入，地铁设施也已完工并转为轨道交通固定资产。
请问：A公司在编制合并报表时，是否应当抵消C公司提供的装备的收入和成本？

回答人：chenyiwei
这个问题涉及到A公司合并报表层面是否采用《企业会计准则解释第 14 号》第一条中的PPP会计模式，即A公司本身是否可以作为该项目的社会资本方。个人理解这种可能性是不大的。如果A不能作为社会资本方，则所购建的轨道交通基础设施可能需确认为自身的固定资产，此时就应在合并报表层面抵销内部收入、成本、毛利和固定资产。如果可以作为PPP项目的社会资本方，则在合并报表层面可以不抵销相关的收入和成本，但只能确认金融资产或者无形资产。